# 未到期责任准备金

提问人：bandra 时间：2021-05-07 18:02:15
各位老师：
我们公司是一家专门从事中小企业担保业务担保公司， 20 年度由于疫情，根据市政府相关文件，免收担保费。
根据政策，在确认担保费收入的当期，按担保费收入的 50%计提未到期责任准备金， 20 年度是否还要计提？ 20 年末未到期担保余额有几亿，但这几笔担保是免担保费的，是否要按标准担保费计提未到期责任准备金。

回答人：chenyiwei
担保费减免，但担保责任并不减免。所以仍需按照减免前按正常条款应收取的担保费为依据计提未到期责任准备金。